【裁判字號】    98,交抗,620
【裁判日期】    980225
【裁判案由】    違反道路交通管理處罰條例
【裁判全文】
臺灣高等法院交通事件裁定             98年度交抗字第620號
  抗  告  人
  即受處分人  甲○○
上列抗告人因違反道路交通管理處罰條例案件，不服臺灣臺北地
方法院，中華民國98年1月22日所為裁定（97年度交聲字第3340
號），提起抗告，本院裁定如下：
    主  文
抗告駁回。
    理  由
一、抗告意旨略以：抗告人固有於民國（下同）97年11月 2日晚
    間，將其所有車牌號碼5B－4531號自用小客車停放於臺北市
    ○○○路198－1號前之停車格內，惟此係因該停車格旁設立
    有殘障停車標示牌，抗告人始因而將汽車停放於此。抗告人
    停車當時係晚上，附近路燈照明亦不足，抗告人因而未看見
    地面上寫有「警車專用停車」字樣，且於路邊又設立有殘障
    停車標示，就此誤停該處停車格，並非有意犯規，為此依法
    提起抗告云云。
二、按汽車停車時，停車時間、位置、方式及車種，如公路主管
    機關、市區道路主管機關或警察機關有特別規定時，應依其
    規定，道路交通安全規則第112條第1項第15款定有明文。次
    按汽車（依道路交通管理處罰條例第3條第8款規定，汽車包
    括機器腳踏車即機車）駕駛人停車時，有停車時間、位置、
    方式、車種不依規定之情形者，處新臺幣（下同） 600元以
    上1,200元以下罰鍰，道路交通管理處罰條例第56條第1項第
    9 款定有明文。是汽車駕駛人停車時，如有停車車種不依規
    定之違規行為經警舉發，並於舉發通知單所載應到案日期前
    到案提出陳述，嗣經主管機關調查後仍認定前揭違規行為屬
    實者，依道路交通管理處罰條例第56條第1項第9款、違反道
    路交通管理事件統一裁罰基準及處理細則（下稱處理細則）
    第 44條第1項及違反道路交通管理事件統一裁罰基準表（下
    稱裁罰基準表）之規定，應對該汽車駕駛人處以 600元之罰
    鍰。
三、查抗告人即受處分人甲○○於 97年11月2日晚間，將其所有
    車牌號碼5B－4531號自用小客車，停放於臺北市○○○路19
    8-1號前劃設有「警車專用」字樣之停車格內，嗣於同日晚
    間8時18分許，經臺北市政府警察局大同分局警員發覺並拍
    照採證後，以其在警車專用停車格內違規停車，依違反道路
    交通管理處罰條例第56條第1項第9款之規定逕掣單行舉發等
    事實，此為被告所不否認，並有舉發違規採證照片2幀、舉
    發違規通知單及台北市交通事件裁決所北市裁罰字第裁22-A
    R0000000號裁決書等在卷可稽，觀諸卷附之舉發相片，抗告
    人所有上開自用小客車停放之停車格，係以藍線繪製其停車
    格線，且地面繪有「警車專用」字樣之警車專用停車格，並
    非殘障停車格，此有臺北市政府警察局大同分局 98年1月10
    日北市警同分交字第 09734852200號函及檢附之舉發照片在
    卷可證。該停車格既屬道路主管機關及警察機關特別繪設，
    專供警車停放之停車格，一般車輛自應遵守其停車車種之限
    制，不得任意停車佔用，且該處標線情形明顯清楚，足供一
    般人辨識確認，抗告人雖另稱當時係夜間，附近照明設備不
    足，致無法清楚辨識云云，惟依該卷附舉發違規照片所示，
    拍攝時間係晚間，地面繪製之「警車專用」字樣仍清楚可辯
    ，是抗告人所辯核與採證相片所示客觀事證未合，要係事後
    飾責之詞，而無足採，本件抗告人在別無任何證據下，徒憑
    空言質疑本件舉發之正確性，實難採信，原處分機關因而就
    抗告人上述違規停車之行為，依上開法條規定，裁處罰鍰新
    台幣 600元，核無不當，原審因而認抗告人之聲明異議為無
    理由，而予以駁回，經核並無不合，抗告人之抗告意旨猶執
    陳詞指摘原審裁定不當，尚難認有理由，應予駁回。
四、據上論結，應依道路交通案件處理辦法第26條，刑事訴訟法
    第412條，裁定如主文。
中    華    民    國    98    年    2     月    25    日
                  刑事第十五庭  審判長法  官  吳昭瑩
                                      法  官  李釱任
                                      法  官  張傳栗
以上正本證明與原本無異。
不得再抗告。
                                      書記官  李佩真
中    華    民    國    98    年    2     月    26    日


司法院資訊處製作；財團法人民間司法改革基金會備份。
